臺灣臺中地方法院刑事判決  　
110年度訴字第1890號
公  訴  人  臺灣臺中地方檢察署檢察官
被      告  謝坤妍



選任辯護人  謝文明律師（嗣於民國110年12月21日解除委任）
被      告  洪紹榳



            吳佳蕙



            蔡妤蕎



            陳書宏



            趙俊荃


上  六  人                    
選任辯護人  紀育泓律師
上列被告因妨害風化等案件，經檢察官提起公訴（109年度偵字
第32846號、110年度偵字第10801號、第16260號、第19926號）
，嗣被告於準備程序就被訴事實為有罪之陳述，經本院合議庭裁
定由受命法官獨任進行簡式審判程序，判決如下：
    主  文
庚○○、乙○○、甲○○、戊○○、丙○○、丁○○共同犯圖利容留性交罪，
共拾貳罪，各處如附表四「論罪科刑」欄所示之刑。各應執行有
期徒刑拾月，如易科罰金，各以新臺幣壹仟元折算壹日。均緩刑
參年，並各應於本判決確定日起壹年內向公庫支付新臺幣捌萬元
。
    犯罪事實
一、庚○○、乙○○、甲○○、戊○○、丙○○、丁○○（下合稱庚○○等六人
    ）分別自如附表一「到職日期」欄所示之時間起，受僱於臺
    中市○區○○路0段00號「台中一中時尚商旅」（下稱一中商旅
    ），分別擔任如附表一「工作內容」欄所示之職位，並均知
    悉於通訊軟體LINE使用暱稱「小新ㄉ小六」、「小新，假日
    才有中餐，周一公休」之己○○、巫允中（上開二人涉嫌本案
    犯行部分，分別由本院另行審結、經臺灣臺中地方檢察署檢
    察官為緩起訴處分確定）以及分別使用暱稱「陳英傑」、「
    陳英傑外務 洪天寶」、「LUCK」、「台中古天樂/金福氣」
    、「陳英傑外務」、「劉勁」等其他不詳人士（下與己○○、
    巫允中統稱本案應召站人員），皆有居間介紹成年女子至一
    中商旅與不特定男客從事性交易，竟分別與介紹如附表二「
    應召女子」欄所示成年女子（共12人，下合稱本案應召女子
    ）至一中商旅與不特定男客從事性交易之本案應召站人員，
    共同基於意圖使女子與他人為性交行為而容留以營利之個別
    犯意聯絡，透過如附表三編號3號所示一中商旅提供予員工
    工作使用之行動電話1支（下稱本案公用機），與本案應召
    站人員聯繫安排房間、通知員警臨檢等事宜，並分別自如附
    表二「入住時間」欄所示之時間起，安排本案應召女子入住
    一中商旅，而提供場所讓本案應召女子與不特定男客從事性
    交易，並收取本案應召女子入住一中商旅之房間費用。嗣經
    員警於民國109年9月10日晚上8時35分許，持本院搜索票前
    往一中商旅執行搜索，當場查獲本案應召女子及黃一岳、吳
    國鎮、簡昌甫、郭俊傑、呂杰軒、施定瑜等男客（下合稱本
    案男客），並扣得如附表三所示包含本案公用機在內之物品
    ，始查悉上情。
二、案經臺中市政府警察局第二分局報告臺灣臺中地方檢察署檢
    察官偵查後起訴。
    理  由
一、本案被告庚○○等六人所犯均非死刑、無期徒刑或最輕本刑有
    期徒刑三年以上之罪，亦非高等法院管轄第一審之案件，且
    於本院準備程序時，被告庚○○等六人均先就被訴事實為有罪
    之陳述，經告知被告庚○○等六人簡式審判程序之旨，並聽取
    檢察官、被告庚○○等六人及其等辯護人之意見後，本院合議
    庭裁定由受命法官獨任進行簡式審判程序，故依刑事訴訟法
    第273條之2規定，本案不適用同法第159條第1項有關排除傳
    聞證據之證據能力規定，合先敘明。
二、證據名稱：
(一)被告庚○○等六人於本院準備程序及審理中之自白（本院卷一
    第163至164、320至321、505至507頁）。
(二)證人即共同被告己○○於警詢、偵訊及本院準備程序、證人即
    同案被告巫允中於警詢、偵訊時、證人即如附表二所示之本
    案應召女子於偵查中、證人即本案男客於警詢時之證述（偵
    19926號卷第53至70、147至160、165至170頁、偵32846號卷
    一第253至356、361至365、375至378頁、偵32846號卷二第2
    81至284、297至300、305至308、313至316、538至539、549
    至551、565至569頁、本院卷一第83頁）。
(三)員警職務報告、本案公用機內LINE通訊資料之翻拍照片、一
    中商旅之員工日常交接事項等報表、一中商旅內監視器錄影
    畫面截圖、勞工保險加保申報表（偵19926號卷第277至320
    頁、偵32846號卷一第7至13、55至64、121至127、169至170
    、237至245、435至521頁、偵32846號卷二第3至136、161至
    180、329至374、387至459、465至490、493至521頁、本院
    卷一第259至269頁）。　　
(四)扣案如附表三編號3號所示之行動電話1支。
(五)又證人即附表二編號1號所示之應召女子於警詢時固證稱：
    我於108年8月底來到臺灣後，先在高雄玩一個星期，接著就
    入住一中商旅從事性交易等語（偵32846號卷一第292頁），
    且本案員警製作之「應召女子入住天數及房間費用一覽表」
    （參偵32846號卷二第687頁），亦認該應召女子係從108年9
    月10日起入住一中商旅，然被告庚○○等六人中，最早受僱於
    一中商旅之時間，乃係108年11月1日即被告甲○○之到職日期
    ，此有前揭勞工保險加保申報表在卷為憑，是被告庚○○等六
    人共同容留如附表二編號1號所示應召女子在一中商旅從事
    性交易之時間，自應以108年11月1日為起始日（除被告甲○○
    外，其餘被告五人各於到職後加入成為相續共同正犯），公
    訴意旨認此部分犯罪時間係自108年9月10日起，容有誤會，
    爰逕予更正。
三、論罪：
(一)核被告庚○○等六人就容留如附表二所示女子為性交易所為，
    均係犯刑法第231條第1項前段之圖利容留性交罪。
(二)被告庚○○等六人與介紹如附表二所示各應召女子入住一中商
    旅與不特定男客從事性交易之本案應召站人員間，分別就容
    留各應召女子為性交易部分，有犯意聯絡及行為分擔，均為
    共同正犯。
(三)按刑法第231條第1項之處罰客體係容留、媒介等行為，並非
    性交、猥褻行為，亦即其罪數應以容留、媒介等行為（對象
    ）定之；苟其容留、媒介「同一人」而與他人為多次性交易
    ，在綜合考量行為人之犯意、行為狀況、社會通念及侵害同
    一法益下，依社會通念，認刑罰上予以單純一罪評價，始符
    合刑罰公平原則者，固應僅以一罪論；至於容留、媒介「不
    同女子」為性交易行為部分，其行為之時間、地點明顯可以
    區隔，各行為可分而具有獨立性，自應分別論罪（最高法院
    109年度台上字第4531號判決意旨參照）。基此，自被告庚○○等六人共同安排如附表二所示之本案應召女子（共12人）
    入住一中商旅後，至本案遭員警查獲時止，雖本案應召女子
    均有在一中商旅與男客為性交易數次，惟考量被告庚○○等六
    人就單一應召女子與男客在一中商旅所為之數次性交易行為
    部分，均係以該特定應召女子為容留之對象，且其等容留該
    特定應召女子與男客從事性交易數次之時間、地點具有密切
    之關聯性，堪認被告庚○○等六人係分別基於單一犯意聯絡而
    容留各應召女子在一中商旅內數次與男客從事性交易，故依
    一般社會健全觀念，應各論以接續犯之實質上一罪，較為合
    理。至本案被告庚○○等六人容留本案應召女子共12人在一中
    商旅與男客為性交易部分，因其等係分別以各應召女子作為
    容留對象，且其等開始容留本案應召女子在一中商旅與男客
    從事性交易之時間（即本案應召女子入住一中商旅之時間）
    並非相同，顯具有可分之獨立性，足認此部分之犯意各別、
    行為互異，依前揭判決意旨，自應予分論併罰，公訴意旨認
    應論以接續犯之一罪，容有誤會。　　
四、爰以行為人之責任為基礎，審酌被告庚○○等六人均明知本案
    應召站人員欲安排成年女子入住一中商旅與男客從事性交易
    ，竟共同容留本案應召女子共12人在一中商旅內與男客從事
    性交易，藉此收取房間費用，所為實有違社會善良風俗，均
    應予非難；惟考量被告庚○○等六人均未曾因刑事案件經法院
    論罪科刑確定，此有被告庚○○等六人之臺灣高等法院被告前
    案紀錄表在卷可憑，素行均屬良好，以及被告庚○○等六人於
    本案各次犯行之角色分工、均坦承本案全部犯行之犯後態度
    ，暨被告庚○○等六人分別於本院審理中自陳之智識程度、生
    活狀況（本院卷一第508至509頁）等一切情狀，分別量處如
    附表四「論罪科刑」欄所示之刑，並均諭知易科罰金之折算
    標準，以及分別衡酌被告庚○○等六人於本案所犯各罪侵害法
    益之異同、對侵害法益之加重效益及時間、空間之密接程度
    ，而為整體評價後，各定其應執行之刑如主文所示，並均諭
    知易科罰金之折算標準，以資懲儆。
五、被告庚○○等六人均未曾因故意犯罪而受有期徒刑以上刑之宣
    告，此有前揭被告庚○○等六人之臺灣高等法院被告前案紀錄
    表、臺灣高等法院前案案件異動查證作業資料等在卷可佐，
    其等因一時短於思慮，誤觸刑典，經此偵審教訓，均當知所
    警惕，信無再犯與本案罪質相同案件之虞，是本院綜合各情
    ，認本案對被告庚○○等六人所宣告之刑，均以暫不執行為適
    當，爰依刑法第74條第1項第1款之規定，皆諭知緩刑3年，
    以啟自新；惟為促使被告庚○○等六人日後得以知曉尊重法紀
    ，本院認除前開緩刑宣告外，尚有賦予被告庚○○等六人一定
    負擔之必要，爰依刑法第74條第2項第4款之規定，命被告庚○○等六人應於本案判決確定後1年內，各向公庫支付新臺幣
    （下同）8萬元，以勵自新兼收惕儆之效。又被告庚○○等六
    人如於緩刑期間故意犯罪，或違反本院所定上開命其履行之
    事項情節重大，足認原宣告之緩刑難收預期效果，而有執行
    刑罰之必要者，得撤銷其緩刑之宣告，附此敘明。　　
六、沒收：
(一)扣案如附表三編號3號所示之行動電話（即本案公用機），
    雖係被告庚○○等六人用以與本案應召站人員聯繫安排房間、
    通知員警臨檢等事宜之物，惟該支行動電話乃係一中商旅提
    供予員工使用之公用機，而非被告庚○○等六人所有之物乙節
    ，業據被告庚○○等六人於本院審理中供稱明確（本院卷一第
    492至493頁），卷內復無其他事證可認該支行動電話係被告
    庚○○等六人所有之物，故尚無從對被告庚○○等六人宣告沒收
    該支行動電話。至扣案如附表三編號1、2、4至15號所示之
    物品，卷內既無證據可認係被告庚○○等六人所有之物，或係
    與本案犯行有關之違禁物、被告庚○○等六人之本案犯罪所得
    ，自亦均無於本案宣告沒收之餘地。
(二)公訴意旨固以前揭本案員警製作之「應召女子入住天數及房
    間費用一覽表」為據，主張被告庚○○等六人之本案犯罪所得
    為905,960元，然細觀前揭「應召女子入住天數及房間費用
    一覽表」，員警乃係從本案應召女子開始入住一中商旅之日
    期起，至本案對一中商旅執行搜索之日期止，按日計算平日
    、假日之日數，再依一中商旅平日、假日之房間費用，而計
    算得出本案應召女子入住一中商旅之總房間費用為905,960
    元，是該金額既係員警計算所得之總房間費用，縱認該金額
    確係本案應召女子入住一中商旅之總房間費用，亦均屬由一
    中商旅取得之款項，實難認該等款項係屬於被告庚○○等六人
    之犯罪所得；參以被告庚○○等六人於本院準備程序及審理中
    均供稱，其等僅有向本案應召女子收取入住一中商旅之房間
    費用，並未與本案應召站人員分配本案應召女子在一中商旅
    從事性交易所得之對價等情（本院卷一第320至321、506至5
    07頁），且卷內亦無證據可認被告庚○○等六人有因容留本案
    應召女子與男客從事性交易而向本案應召站人員、本案應召
    女子或男客收取一中商旅房間費用以外之款項，故本案尚無
    從對被告庚○○等六人宣告沒收、追徵犯罪所得，此部分公訴
    意旨容有未洽。
七、不另為無罪之諭知部分：　　
(一)公訴意旨另以：被告庚○○等六人共同所為上開如犯罪事實欄
    所載之行為，亦均涉有刑法第231條第1項前段之圖利媒介性
    交罪嫌等語。惟按刑法第231條第1項前段所謂之媒介，係指
    居間介紹，使男女因行為人之介紹牽線行為而能與他人為性
    交而言。基此，本案應召女子入住一中商旅與不特定男客從
    事性交易乙情，固如前述，然證人即如附表二所示之本案應
    召女子於偵查中均證稱，其等均係依應召站人員之指示入住
    一中商旅，並與應召站人員安排之男客在一中商旅內從事性
    交易等情（偵32846號卷一第253至260、267至271、277至28
    1、287至294、299至356頁、偵32846號卷二第281至284、29
    7至300、305至308、313至316、538至539頁），是本案應召
    女子是否係因被告庚○○等六人之介紹而入住一中商旅與不特
    定男客從事性交易，已有可疑；又證人即本案男客於警詢時
    均證稱，其等係透過應召廣告、訊息以及通訊軟體、網頁等
    方式聯繫應召站後，前往一中商旅直接或以訪客身分到應召
    站人員告知之指定房間內與本案應召女子從事性交易等節（
    偵32846號卷一第261至265、273至276、283至286、295至29
    8、361至365、375至378頁），是被告庚○○等六人有無介紹
    不特定男客至一中商旅與本案應召女子從事性交易，亦有疑
    義；參以被告庚○○等六人於本院審理中均否認其等有媒介本
    案應召女子從事性交易，卷內復無證據可認被告庚○○等六人
    有主動介紹本案應召女子入住一中商旅與不特定男客從事性
    交易，或透過通訊軟體或網頁等方式招攬不特定男客前往一
    中商旅與本案應召女子從事性交易，故依被告庚○○等六人所
    為安排房間讓本案應召女子入住一中商旅、透過本案公用機
    向本案應召站人員通知員警臨檢事宜等行為，僅足認被告庚○○等六人有共同容留本案應召女子與不特定男客從事性交易
    ，尚不足認其等有何居間介紹本案應召女子與不特定人從事
    性交易之行為。綜此，公訴人所提出之本案事證，未能使本
    院就被告庚○○等六人涉有圖利媒介性交罪嫌達於無合理懷疑
    之程度，此部分當屬不能證明被告庚○○等六人犯罪，本均應
    諭知無罪之判決，惟起訴意旨認此部分與前經本院論罪之圖
    利容留性交罪犯行為吸收關係之實質上一罪，爰均不另為無
    罪之諭知。
(二)末查，刑事訴訟法就簡式審判程序之適用，僅以「被告所涉
    非死刑、無期徒刑或最輕本刑有期徒刑3年以上之罪，亦非
    高等法院管轄第一審之案件」及「被告於準備程序就被訴事
    實為有罪之陳述」為要件，是本案被告庚○○等六人所犯部分
    ，既均符合前述適用簡式審判程序之要件，且檢察官、被告
    庚○○等六人及其等辯護人均於本院準備程序陳明同意本案改
    行簡式審判程序，檢察官並於本案此部分辯論時全程到庭執
    行職務而得充分實行其訴訟權，則本院以簡式審判程序終結
    本案被告庚○○等六人所犯部分，要無不合法或不適宜之處（
    最高法院96年度台非字第208號判決意旨參照），附此敘明
    。 　　
八、依刑事訴訟法第273條之1第1項、第299條第1項前段，刑法
    第28條、第231條第1項前段、第41條第1項前段、第8項、第
    51條第5款、第74條第1項第1款、第2項第4款，刑法施行法
    第1條之1第1項，判決如主文。
九、如不服本判決，得自收受送達判決書之日起20日內，向本院
    提出上訴書狀（應付繕本），上訴於管轄之上級法院。
本案經檢察官陳祥薇提起公訴，檢察官辛○○到庭執行職務。
中　　華　　民　　國　　111 　年　　4 　　月　　26　　日
  　　　　　　　　刑事第三庭　法　官　蔡宗儒
以上正本證明與原本無異。
如不服本判決應於收受送達後20日內向本院提出上訴書狀，並應
敘述具體理由；其未敘述上訴理由者，應於上訴期間屆滿後20日
內向本院補提理由書（均須按他造當事人之人數附繕本）「切勿
逕送上級法院」。
                              書記官  梁文婷   
中　　華　　民　　國　　111 　年　　4 　　月　　26　　日
附錄本案論罪法條全文：
中華民國刑法第231條
（圖利使人為性交或猥褻罪）
意圖使男女與他人為性交或猥褻之行為，而引誘、容留或媒介以
營利者，處5年以下有期徒刑，得併科10萬元以下罰金。以詐術
犯之者，亦同。
公務員包庇他人犯前項之罪者，依前項之規定加重其刑至二分之
一。

附表一：
編號 姓名 到職日期 工作內容 1 庚○○ 108年12月9日 經理 2 乙○○ 109年1月20日 櫃檯主任 3 甲○○ 108年11月1日 會計人員 4 戊○○ 109年1月31日 櫃檯人員 5 丙○○ 109年2月10日 櫃檯人員 6 丁○○ 109年1月28日 櫃檯人員 

附表二：
編號 應召女子 入住時間 1 NAREENUCH MATTA（泰國籍） 108年11月1日 2 NOIKAENCHU NAIYANA（泰國籍） 109年5月31日 3 KAEWPRATUM MISS PHONGMANAT（泰國籍） 109年7月10日 4 KHAJORNWONG SUPANNEE（泰國籍） 109年9月1日 5 PALEE PRAPASIRI（泰國籍） 109年9月3日 6 KURANG RATCHADA（泰國籍） 109年9月4日 7 BOONSARAI SULADDA（泰國籍） 109年9月4日 8 THAWEECHAT JUREEPORN（泰國籍） 109年9月5日 9 RODTHEING MANEENET（泰國籍） 109年9月7日 10 JANPRASERT CHALITA（泰國籍） 109年9月7日 11 陳姿雅 109年9月8日 12 NENSUWAN PATTRAWAN（泰國籍） 109年9月9日 

附表三：
編號 扣案物品 1 Apple廠牌行動電話1支 型號：iPhone6 2 Apple廠牌行動電話1支 型號：iPhone7Plus 3 ASUS廠牌行動電話1支 4 出入簽到表2張 5 員工表1張 6 住宿費19,400元 7 櫃檯公基金1,557元 8 公基金紀錄表4張 9 電腦2組 10 監視器鏡頭4顆 11 監視器主機3臺 12 現金21,229元 13 交班報表2張 14 結帳單2張 15 電腦主機2組 

附表四：
編號 犯罪事實 論罪科刑 1 附表二編號1號 庚○○、乙○○、甲○○、戊○○、丙○○、丁○○共同犯圖利容留性交罪，各處有期徒刑肆月，如易科罰金，各以新臺幣壹仟元折算壹日。 2 附表二編號2號 庚○○、乙○○、甲○○、戊○○、丙○○、丁○○共同犯圖利容留性交罪，各處有期徒刑參月，如易科罰金，各以新臺幣壹仟元折算壹日。 3 附表二編號3號 庚○○、乙○○、甲○○、戊○○、丙○○、丁○○共同犯圖利容留性交罪，各處有期徒刑參月，如易科罰金，各以新臺幣壹仟元折算壹日。 4 附表二編號4號 庚○○、乙○○、甲○○、戊○○、丙○○、丁○○共同犯圖利容留性交罪，各處有期徒刑貳月，如易科罰金，各以新臺幣壹仟元折算壹日。 5 附表二編號5號 庚○○、乙○○、甲○○、戊○○、丙○○、丁○○共同犯圖利容留性交罪，各處有期徒刑貳月，如易科罰金，各以新臺幣壹仟元折算壹日。 6 附表二編號6號 庚○○、乙○○、甲○○、戊○○、丙○○、丁○○共同犯圖利容留性交罪，各處有期徒刑貳月，如易科罰金，各以新臺幣壹仟元折算壹日。 7 附表二編號7號 庚○○、乙○○、甲○○、戊○○、丙○○、丁○○共同犯圖利容留性交罪，各處有期徒刑貳月，如易科罰金，各以新臺幣壹仟元折算壹日。 8 附表二編號8號 庚○○、乙○○、甲○○、戊○○、丙○○、丁○○共同犯圖利容留性交罪，各處有期徒刑貳月，如易科罰金，各以新臺幣壹仟元折算壹日。 9 附表二編號9號 庚○○、乙○○、甲○○、戊○○、丙○○、丁○○共同犯圖利容留性交罪，各處有期徒刑貳月，如易科罰金，各以新臺幣壹仟元折算壹日。 10 附表二編號10號 庚○○、乙○○、甲○○、戊○○、丙○○、丁○○共同犯圖利容留性交罪，各處有期徒刑貳月，如易科罰金，各以新臺幣壹仟元折算壹日。 11 附表二編號11號 庚○○、乙○○、甲○○、戊○○、丙○○、丁○○共同犯圖利容留性交罪，各處有期徒刑貳月，如易科罰金，各以新臺幣壹仟元折算壹日。 12 附表二編號12號 庚○○、乙○○、甲○○、戊○○、丙○○、丁○○共同犯圖利容留性交罪，各處有期徒刑貳月，如易科罰金，各以新臺幣壹仟元折算壹日。